臺灣高雄地方法院民事裁定              100年度聲字第248號
異  議  人  王陳秀盆
相  對  人  林秀葉
上列當事人間聲明異議事件，異議人對於民國100年12 月7 日
本院100年度再易字第33號裁定聲明異議，本院裁定如下：
    主  文
異議駁回。
    理  由
一、異議意旨略以：抗告人（即異議人）提起適用簡易訴訟程序
    第二審裁判之抗告，越級由最高法院裁定，為抗告之特別規
    定，本院合議庭未將抗告事件送交最高法院，越權受理訴訟
    （抗告），應為抗告而誤為異議，為保障當事人利益，應視
    為已提起抗告，本院合議庭並無駁回之權，其裁定當然無效
    。又送達於抗告人（即異議人）之裁定正本內記載不得抗告
    （包括不得再抗告），除應成立刑法第128 條越權受理訴訟
    外，並行使刑法第213 條之文書，而據為刑法第124 條之裁
    判，應依法告發究責，為此提出抗告（異議）等語。
二、按依本編（指抗告程序）規定，應為抗告而誤為異議者，視
    為已提起抗告；應提出異議而誤為抗告者，視為已提出異議
    。又抗告法院之裁定，以抗告不合法而駁回者，不得再為抗
    告。但得向原法院提出異議。前項異議，準用第484 條第2
    項及第3 項之規定；受訴法院就異議所為之裁定，不得聲明
    不服。民事訴訟法第495 條、第486 條第2 項、第3 項及第
    484 條第3 項分別定有明文。本件異議人固對本院100 年12
    月7 日100 年度再易字第33號裁定提出抗告，惟查該裁定係
    屬不得抗告之案件（詳後述），揆諸前述，異議人就此所為
    之「抗告」自應視為提出異議，而依異議程序處理之，合先
    指明。
三、經查：
  (一)異議人請求交付無瑕疵車位等事件（下稱系爭事件），前經
    本院以99年度簡上字第217 號判決駁回異議人之上訴確定，
    並經本院100 年度再易字第12號判決駁回異議人所提再審之
    訴在案。異議人嗣於100 年7 月4 日再就本院99年度簡上字
    第217 號確定判決及100 年度再易字第12號確定判決提起再
    審，經本院於100 年8 月9 日以100 年度再易字第33號裁定
    駁回異議人所提再審訴訟，異議人再於100 年10月27日就該
    裁定提起抗告，經本院於100 年11月7 日裁定，以系爭事件
    之訴訟標的價額未逾新台幣（下同）50萬元，乃不得上訴第
    三審事件，係屬不能抗告於上級審之事件為由，駁回抗告在
    案，異議人復於100 年11月24日對前開駁回抗告之裁定以「
    小額訴訟事件亦得越級由最高法院裁定，原裁定未見及此，
    顯有疏漏」云云為由提出異議，聲請裁定補充，經本院於10
    0 年12月7 日以異議人乃就裁定理由再事爭執，並非該裁定
    有何訴訟標的或訴訟費用裁判脫落情事，而駁回異議人之聲
    請在案，此經本院調閱上開案卷核閱無訛。
  (二)按聲請補充判決或裁定，以訴訟標的之一部或訴訟費用之裁
    判有脫漏者為限。又駁回補充判決或裁定之聲請，以裁定為
    之，民事訴訟法第233 條第1 項、第5 項定有明文。是依前
    引規定，聲請補充判決或裁定，自應以訴訟標的之一部或訴
    訟費用之裁判有脫漏者為限，不包括裁判所持理由在內。而
    本院100 年11月7 日所為之裁定係以異議人對不得抗告之事
    件提出抗告，乃以抗告不合法為由予以駁回，並無裁判脫落
    之情，且異議人亦係以系爭事件得越級上訴第三審為由，聲
    請補充裁定，並未指出原裁定有何裁判脫落情事，故原審法
    院以異議人之聲請不符合補充裁定之要件為由而駁回其聲請
    ，於法並無違誤。異議人猶執陳詞異議，並無理由。
  (三)又對於簡易訴訟程序之第二審裁判，其上訴利益逾第466 條
    所定之額數者，當事人僅得以其適用法規顯有錯誤為理由，
    逕向最高法院提起上訴或抗告。民事訴訟法第436 條之2 第
    1 項定有明文。故所謂得逕向最高法院提起上訴或抗告之事
    件，僅限於「其上訴利益逾第466 條所定之額數者」，並非
    泛指所有之簡易訴訟程序第二審裁判均得向最高法院提起上
    訴或抗告。而民事訴訟法第466 條第1 項規定，對於財產權
    訴訟之第二審判決，如因上訴所得受之利益，不逾100 萬元
    者，不得上訴；同條第3 項規定，前2 項所定數額，司法院
    得因情勢需要，以命令減至50萬元或增至150 萬元。再者，
    司法院業於91年1 月29日以（91）院台廳民一字第03075 號
    函令將民事訴訟法第466 條第1 項所定上訴第三審之利益額
    數提高為150 萬元，並訂自91年2 月8 日起實施迄今。系爭
    事件訴訟標的價額僅35萬元，未逾150 萬元，非屬民事訴訟
    法第436 條之2 第1 項前項所謂上訴利益逾150 萬元額數者
    ，自非得逕向最高法院提起抗告之事件，此經原裁定敘明在
    卷，並經本院調閱前開案卷核閱無訛。故異議人主張其抗告
    得越級由最高法院裁定，本院合議庭無受理權限云云，顯對
    法條有所誤解，自無足採。
  (四)末按，不得上訴於第三審法院之事件，其第二審法院所為之
    裁定，不得抗告。民事訴訟法第484 條第1 項前段定有明文
    ，此於再審程序，依同法第505 條之規定亦準用之。又「抗
    告法院之裁定，以抗告為無理由而駁回者，不在民事訴訟法
    第486 條第2 項准許再抗告之列，不得對於該裁定再行抗告
    。其以該裁定有脫漏為由，聲請補充裁定，法院認其聲請為
    無理由以裁定駁回者，對於該駁回之裁定自亦不得更為抗告
    。」最高法院87年度台抗字第294 號亦著有裁判要旨足參。
    系爭事件既為不得上訴第三審法院之事件，原法院於100 年
    11月7 日、100 年12月7 日所為之二審裁定依法即不得（再
    ）抗告，故原裁定正本記載不得（再）抗告，乃於法有據，
    異議人主張原裁定有刑法第128 條、第213 條、第124 條之
    責云云，實屬無稽。
四、據上論結，本件異議為無理由，依民事訴訟法第486 條第3
    項、第484條第2項、第495條之1第1項，裁定如主文。
中    華    民    國   100    年    12    月    28    日
                  民事第五庭審判長法  官  張維君
                                  法  官  秦慧君
                                  法  官  郭宜芳
正本證明與原本無異。
本裁定不得抗告。
中    華    民    國   100    年    12    月    28    日
                                  書記官  何秀玲